【裁判字號】    90,易,3605
【裁判日期】    901023
【裁判案由】    家庭暴力防治法
【裁判全文】
臺灣高雄地方法院刑事判決                          九十年度易字第三六五號
    公  訴  人  臺灣高雄地方法院檢察署檢察官
    被      告  乙○○
右列被告因家庭暴力防治法案件，經檢察官提起公訴（九十年度偵字第一三一０九號
），本院判決如左：
    主  文
乙○○違反法院依家庭暴力防治法第十三條所為之禁止實施家庭暴力行為之裁定，處
拘役參拾日，如易科罰金，以佰元折算壹日，緩刑貳年，緩刑期內付保護管束。
    事  實
一、乙○○與甲○○係夫妻，二人具有家庭暴力防治法第三條第一款所定之家庭成員
    關係，乙○○前曾因對甲○○實施家庭暴力行為，業經臺灣高雄地方法院於民國
    九十年四月九日以九十年度家護字第二七四號通常保護令，判令其不得對甲○○
    實施身體或精神上不法侵害之行為在案。詎乙○○仍不知悔改，竟基於違反民事
    通常保護令之犯意，於九十年五月二十一日十八時三十分許，在高雄市小港區○
    ○○路五十巷十三弄四號住宅內，因小孩學費問題，與甲○○發生口角爭執，因
    而心生不悅，見甲○○跑至屋外，乃隨即追出，在屋外巷口附近出手歐打甲○○
    ，並將之推倒在地後拖回家中繼續毆打，對甲○○實施身體上不法侵害之行為，
    致使甲○○受有頭部外傷、右臉、左肩、右手肘擦傷及頸前五Ⅹ三公分抓傷等傷
    害（傷害部分業據告訴人甲○○於警訊中撤回告訴）。
二、案經甲○○訴由高雄市政府警察局小港分局移送臺灣高雄地方法院檢察署檢察官
    偵查起訴。
    理  由
一、右揭事實，業據被告乙○○於本院審理中坦認不諱，核與告訴人甲○○於警偵訊
    及本院審理時指訴之情節相符，並經證人即被告之子蘇君豪於偵查中證述：「弟
    弟向爸爸要錢，要不到，媽媽就說那就不要去游泳，爸爸聽到就從樓上跑下來，
    媽媽就跑出去，爸爸就追出去，在巷口附近，爸爸用手打媽媽，將媽媽推到地上
    ，就拉媽媽的肩膀及手拖回家裡繼續毆打，媽媽就跑出去了」等語屬實，復有本
    院民事通常保護令及高雄市小港醫院出具之受理家庭暴力事件驗傷診斷書各一份
    在卷可稽，足認被告之自白與事實相符，本件事證明確，被告犯行洵堪認定。
二、核被告乙○○所為，係犯家庭暴力防治法第五十條第一款之違反保護令罪。爰審
    酌被告於接獲保護令後，仍不知警惕，未顧及夫妻間應本於互信、互諒、互愛之
    信念共同經營婚姻生活，竟因細故即對被害人施實家庭暴力行為，所為非是，本
    不宜寬貸，惟念其並無前科，素行尚佳、犯後態度良好且已坦承犯行、所造成之
    傷害尚非嚴重及告訴人當庭亦表示原諒之意，為期日後彼此和睦相處等一切情狀
    ，量處如主文所示之刑，並諭知易科罰金之折算標準，以資懲儆。又查被告前未
    曾受有期徒刑以上刑之宣告，有臺灣高等法院被告全國前案紀錄表附卷可憑，其
    因一時失虞致罹刑章，經此偵審程序，當知所警惕而無再犯之虞，本院認所宣告
    之刑以暫不執行為適當，併予宣告緩刑二年以啟自新。並依家庭暴力防治法第三
    十條第一項犯家庭暴力罪或違反保護令而受緩刑之宣告者，在緩刑期內應付保護
    管束之規定，為緩刑期內付保護管束之諭知。
據上論斷，應依刑事訴訟法第二百九十九條第一項前段，家庭暴力防治法第五十條第
一款，第三十條第一項，刑法第十一條前段、第四十一條第一項前段、第七十四條第
一款，罰金罰鍰提高標準條例第一條前段、第二條，判決如主文。
中      華      民      國     九十     年      十      月    二十三    日
              臺灣高雄地方法院刑事第三庭
                                      法    官  柯彩燕
右正本證明與原本無異。
如不服本判決，應於判決送達後十日內，向本院提出上訴狀。
                                書記官    楊真芬
中    華    民    國      九十      年      十      月      二十六      日


司法院資訊處製作；財團法人民間司法改革基金會備份。
